【裁判字號】    98,交聲,91
【裁判日期】    980401
【裁判案由】    違反道路交通管理處罰條例
【裁判全文】
臺灣宜蘭地方法院交通事件裁定          98年度交聲字第91號
移送機關    交通部公路總局臺北區監理所宜蘭監理站
異  議  人  甲○○
上列異議人因違反道路交通管理處罰條例案件，對於原處分機關
即交通部公路總局臺北區監理所宜蘭監理站中華民國98年3月2日
所為之處分（原處分案號：宜監字第裁43-CO0000000號）聲明異
議，本院裁定如下：
    主  文
異議駁回。
    理  由
一、原處分意旨略以：異議人即受處分人甲○○經警舉發於民國
    96年11月5日8時43分許，在臺北縣中和市○○路○段175巷口
    禁止臨時停車處所停放CRL-339號重型機車違規。原處分機
    關調查後，認異議人「在禁止臨時停車處所停車」之違規情
    節屬實，依道路交通管理處罰條例第56條第1項第1款規定，
    裁處異議人罰鍰新臺幣1,200元。
二、異議意旨以：舉發違反道路交通管理事件通知單並未確實送
    達異議人，而導致異議人在不知有違規罰單之情形下，時間
    逾期、罰金加倍，此係行政作業疏失，卻要異議人承受所有
    責任與過失，異議人無法接受。又異議人戶籍資料與車籍資
    料不同，舉發單位並未依車籍地址送達舉發違反道路交通管
    理事件通知單。為此爰於法定期間內聲明異議，請求撤銷原
    處分等語。
三、按汽車駕駛人停車時，在禁止臨時停車處所停車者，處新臺
    幣600元以上1,200元以下罰鍰：道路交通管理處罰條例第56
    條第1項第1款定有明文。經查：
 (一) 異議人於96年11月5日8時43分許，將車牌號碼CRL-339號重
    型機車，停放於臺北縣中和市○○路○段175巷口之臨時停車
    處所之事實，乃為異議人所不爭，並有採證照片1幀附卷可
    查（見本院卷第12頁），足資認定。
 (二) 異議人雖執前詞置辯，惟按處理違反道路交通管理事件，有
    關文書送達之程式，依行政程序法之規定，違反道路交通管
    理事件統一裁罰基準及處理細則第5條定有明文。依行政程
    序法第72條第1項前段、第73條第1項、第74條第1項規定，
    送達，於應受送達人之住居所、事務所或營業所為之；於應
    送達處所不獲會晤應受送達人時，得將文書付與有辨別事理
    能力之同居人、受僱人或應送達處所之接收郵件人員。不能
    依前述方式為之者，得將文書寄存送達地之地方自治或警察
    機關，並作送達通知書2份，1份黏貼於應受送達人住居所、
    事務所、營業所或其就業處所門首，另1份交由鄰居轉交或
    置於該送達處所信箱或其他適當位置，以為送達。查本件舉
    發單位所製北縣警交字第CO0000000號舉發違反道路交通管
    理事件通知單，業於96年11月23日寄送異議人位於宜蘭縣羅
    東鎮○○路94巷17之4號戶籍地址，因郵務人員不獲會晤異
    議人與有辨別事理能力之同居人、受僱人或接收郵件人員，
    乃將舉發違反道路交通管理事件通知單寄存於羅東郵局，並
    製作送達通知書2份，1份黏貼於上開住所之門首，另1份置
    於上開住所信箱或其他適當位置，而寄存送達之事實，有送
    達證書及個人基本資料查詢結果各1份在卷可參（見本院卷
    第10頁、第14頁），是該舉發違反道路交通管理事件通知單
    已於96年11月23日合法送達於異議人之事實，洵屬明確。至
    於異議人稱車籍地址與戶籍地址不符部分，亦應向交通監理
    機關辦理車籍資料（車籍地址）之更正，尚不能以車籍地址
    與戶籍地址不同為由，主張不可歸責或不應受罰。是異議人
    以舉發單位未將舉發違反道路交通管理事件通知單送達其車
    籍地址、未收到舉發違反道路交通管理事件通知單等情，資
    為異議理由，均非可採。
四、綜上，異議人確有上開違規行為，並無疑義，其所辯不足採
    信，原處分機關援引道路交通管理處罰條例第56條第1項第
    5款規定，裁處異議人罰鍰新臺幣1,200元，於法並無不合，
    本件異議為無理由，應予駁回。
五、依道路交通案件處理辦法第19條，裁定如主文。
中    華    民    國    98    年    4     月    1     日
                    交通法庭  法  官  鄧晴馨
上正本證明與原本無異。
如不服本裁定，得於收受裁定正本後5日內，向本院提出抗告狀
。
                              書記官  林怡君
中    華    民    國    98    年    4     月    1     日


司法院資訊處製作；財團法人民間司法改革基金會備份。
